tr: Zincir katman yapılandırması: Çift katmanlı; Tek katmanlı; Üç katmanlı; Diğer
lt-LT: Grandinės pakopų konfigūracija: Dviguba pakopa; Vienguba pakopa; Triguba pakopa; Kita
pt-PT: Configuração dos níveis da corrente: Camada dupla; Camada única; Camada tripla; Outro
zh-CN: 链条层配置: 双层; 单层; 三层; 其他
ja: チェーン階層構造: ダブルティア; シングルティア; トリプルティア; その他
sv: Kedjenivåkonfiguration: Dubbel rad; Enkel rad; Tredubbel rad; Övrigt
hr-HR: Konfiguracija lančane razine: Dvoslojni; Jednoslojni; Troslojni; Ostalo
da: Kædelagskonfiguration: Dobbelt niveau; Enkelt niveau; Tredobbelt niveau; Andet
sl-SI: Konfiguracija verige: Dvoredna; Enoredna; Troredna; Drugo
nl: Kettingvanger configuratie: Dubbele laag; Enkele laag; Driedubbele laag; Overig
ro-RO: Configurația nivelurilor lanțului: Nivel dublu; Nivel simplu; Nivel triplu; Altele
vi: Cấu hình bậc xích: Hai tầng; Một tầng; Ba tầng; Khác
bg-BG: Конфигурация на нивото (класа) на веригата: Двуредна; Едноредна; Триредна; Други
th: การจัดระดับชั้นของโซ่: สองชั้น; ชั้นเดียว; สามชั้น; อื่นๆ
el: Διαμόρφωση βαθμίδας αλυσίδας: Διπλής σειράς; Μονής σειράς; Τριπλής σειράς; Άλλο
fi: Ketjutason kokoonpano: Kaksitasoinen; Yksitasoinen; Kolmitasoinen; Muu
it: Configurazione a livelli della catena: A due livelli; A un livello; A tre livelli; Altro
hu: Láncszint-konfiguráció: Kétszintes; Egyszintes; Háromszintes; Egyéb
ru: Конфигурация ярусов цепей: Двухъярусная; Одноярусная; Трехъярусная; Другое
nb: Kjedenivåkonfigurasjon: To lag; Enkelt lag; Tre lag; Annet
zh-TW: 鏈條層數配置: 雙層; 單層; 三層; 其他
fr: Configuration des rangs de chaîne: Double rang; Simple rang; Triple rang; Autre
pt-BR: Configuração de camadas da corrente: Camada dupla; Camada única; Camada tripla; Outra
cs: Konfigurace řad řetězu: Dvoupatrové; Jednopatrové; Třípatrové; Jiné
de: Konfiguration der Kettenebenen: Zweifach; Einstufig; Dreistufig; Sonstiges
pl: Konfiguracja poziomu łańcucha: Dwurzędowy; Jednorzędowy; Trzyrzędowy; Inna
en: Chain tier configuration: Double tier; Single tier; Triple tier; Other
sk-SK: Konfigurácia úrovne reťaze: Dvojradová; Jednoradová; Trojradová; Iné
es: Configuración de niveles de la cadena: Doble nivel; Nivel único; Triple nivel; Otro
ko: 체인 계층 구성: 2단; 1단; 3단; 기타